# 上市公司发股票股价每天都变那股本溢价每天都变吗

提问人：lixin022 时间：2013-03-12 13:33:08
各位老大问个问题，可能比较扯淡。。 上市公司发股票 股价每天都在主板上变 那发行后的股本溢价每天都变吗？还是到资产负债表日调整？？这也不可能啊，资本公积能乱变动？？
这方面的思路可能不行，后来我就觉得是一级市场发行的价格是固定的，资本公积--股本溢价也就固定了，二级市场上股价随便你怎么动，券商和股民的事。可又有疑问，假设股价都跌倒 0 了，那你自己公司的资本公积还能置身世外？？股价对本公司的激励和监督不是没有了？？？
比较乱，乱想。。希望有这方面经验的人给个解读。

回答人：chenyiwei
《企业会计准则第 37 号——金融工具列报》第十二条：企业不应当确认权益工具的公允价值变动额。